【裁判字號】    89,重訴,1133
【裁判日期】    900713
【裁判案由】    確認工程款債權存在
【裁判全文】
臺灣臺中地方法院民事裁定  八十九年度重訴字第一一三三號
    抗  告  人
    即  受罰人  甲○○
右受罰人因原告林戴澈與被告台灣省自來水股份有限公司間確認工程款債權存在事件
，對本院九十年五月二十一日之科處罰款裁定，不服提起抗告，本院裁定如左：
    主      文
原裁定關於甲○○部分應予撤銷。
    理      由
一、抗告意旨：抗告人雖於民國九十年四月十日接獲證人通知書，然其上之名字均係
    記載為「莊惠貞」，與抗告人是否為同一人為有疑問，抗告人因工作繁忙，且不
    不熟知法律，故未能妥善處理，又於同年二十七日接獲同案之通知書，通知於同
    年五月十六日到場，因兩次通知之送達抗告人之處所，然因名字有誤，抗告人此
    時認可能係法院誤繕，原準備屆時依通知到常查明傳喚對象，是否即抗告人，惟
    前一日即接獲財政部台灣省中區國稅局竹南稽徵所函知抗告人需於翌日（即同年
    五月十六日）上午九時備詢，因至上開國稅局單位備詢關係抗告人公司全體股東
    之利益，亦係稅捐稽徵法及所得稅法科納稅之義務人，其通知時間緊迫，讓人難
    以喘息，法院通知名字有誤，令人猜疑，同時間不同縣市地點，在分身乏術及利
    害權衡下，抗告人選擇到國稅局備詢之義務，以便盡董事善良管理人之責。是抗
    告人即未受合法之通知，且有正當事由，無法按時到場為證人，鈞院所為之科處
    罰款之裁定即有未合之處，爰依民事訴訟法第三百零三條第四項之規定，提出抗
    告。
二、按證人受合法之通知，無正當理由而不到場者，法院得以裁定處新台幣三萬元以
    下罰鍰，民事訴訟法第三百零三條定有明文，經查，抗告人之名字應為「莊慧真
    」，此有戶籍謄本一紙為證，堪信屬實，本院分別通知抗告人於(一)九十年四月二
    十三日上午十時二十分到場應訊，抗告人雖於同年四月十日已收到通知，(二)九十
    年五月十六日十時二十分到場應訊，抗告人雖於同年二十七日已收到通知，然本
    院上開二紙通知單上關於證人甲○○之記載，均誤載為「莊惠貞」，此有上開二
    紙送達回證附卷足參，顯見抗告人抗告本院之送達通知記載名字有誤屬實，抗告
    人雖自承已收到該等通知，惟該等既將名字誤載，其送達尚難稱為合法，原裁定
    以抗告人經合法送達，無正當理由而不到場為由，科處抗告人罰款六千元，即非
    有據，是抗告人之抗告自屬有理由，本院自得撤銷原裁定。
三、依民事訴訟法第四百九十條第一項之規定裁定如主文。
中      華      民      國    九十      年      七      月      十三    日
                                    臺灣臺中地方法院民事第三庭
~B法      官  許石慶
右為正本係照原本作成
如對本裁定抗告應於送達後十日內向本院提出抗告狀
中      華      民      國    九十      年      七      月    十六      日
~B法院書記官


司法院資訊處製作；財團法人民間司法改革基金會備份。
